臺灣新北地方法院板橋簡易庭小額民事判決
111年度板小字第2707號
原      告  旺旺友聯產物保險股份有限公司

法定代理人  劉自明  
訴訟代理人  劉育辰（兼送達代收人）

            蔡文桐  
被      告  陳謙政  

上列當事人間請求侵權行為損害賠償事件，本院於民國111年9月
15日言詞辯論終結，判決如下：
    主  文
被告應給付原告新臺幣捌仟柒佰元，及自民國一百一十一年七月
三日起至清償日止，按週年利率百分之五計算之利息。
訴訟費用新臺幣壹仟元由被告負擔。
本判決得假執行。
　　事實及理由
一、按訴狀送達後，原告不得將原訴變更或追加他訴。但擴張或
    減縮應受判決事項之聲明者，不在此限，民事訴訟法第255
    條第1項第3款定有明文，而依同法第436條之23、第436條第
    2項規定，此於小額訴訟程序亦有適用。本件原告原起訴聲
    明請求：被告應給付原告新臺幣（下同）11,100元，及自起
    訴狀繕本送達翌日起至清償日止，按年息百分之5計算之利
    息。嗣於民國111年9月15日言詞辯論期日當庭變更聲明為：
    被告應給付原告8,700元，及自起訴狀繕本送達翌日起至清
    償日止，按年息百分之5計算之利息，此核屬減縮應受判決
    事項之聲明，揆諸首揭規定，應予准許。
二、原告主張：被告於109年6月22日19時20分許，騎乘車牌號碼
    000-000號普通重型機車，行經新北市○○區○○○路0段000號處
    ，因未保持行車安全距離致碰撞由原告承保車體險、訴外人
    林玟君所有、訴外人陳同德駕駛之車牌號碼000-0000號自用
    小客車（下稱系爭車輛），致系爭車輛受損，經訴外人北智
    捷汽車股份有限公司（下稱北智捷公司）修復後，原告依約
    賠付車體修復費用11,100元（含零件3,490元、工資7,610元
    ）。為此，爰依保險法第53條第1項、民法第184條第1項前
    段、第191條之2本文之規定，請求被告賠償折舊後之損害等
    語。並聲明：被告應給付原告8,700元，及自起訴狀繕本送
    達翌日起至清償日止，按週年利率百分之5計算之利息。
三、被告則以：不爭執本件肇事責任，惟原告請求賠償金額過高
    等語為抗辯。並聲明：原告之訴駁回。
四、法院之判斷：
  ㈠原告主張之事實，業據其提出新北市政府警察局道路交通事
    故當事人登記聯單、道路交通事故現場圖、北智捷公司估價
    單暨發票、系爭車輛行車執照、理賠計算書為據，並經本院
    依職權向新北市政府警察局板橋分局調閱本件道路交通事故
    調查卷宗核閱屬實，被告對於本次事故係因被告所致乙情亦
    不爭執，然認原告請求賠償金額過高，並以前揭情詞置辯。
　㈡按物被毀損時，被害人除得依民法第196條請求賠償外，並不
    排除民法第213條至第215條之適用。依民法第196條請求賠
    償物被毀損所減少之價額，得以修復費用為估定之標準，但
    以必要者為限（例如：修理材料以新品換舊品，應予折舊）
    。被害人如能證明其物因毀損所減少之價額，超過必要之修
    復費用時，就其差額，仍得請求賠償【最高法院77年度第9
    次民事庭會議決議㈠可資參照】。查原告主張系爭車輛修復
    費用為11,100元（含零件3,490元、工資7,610元），業據提
    出北智捷公司出具之估價單及發票為證，惟該修復費用中零
    件部分既係以新品更換舊品，則應扣除折舊後計算其損害。
    復依行政院財政部發布之「固定資產耐用年數表」規定，汽
    車如非屬運輸業用客車、貨車，其耐用年數為5年，並依同
    部訂定之「固定資產折舊率表」規定，耐用年數5年依定率
    遞減法之折舊率為千分之369，其最後1年之折舊額，加歷年
    折舊累計額，其總和不得超過該資產成本原額10分之9。準
    此，系爭車輛係於106年12月出廠，有系爭車輛行車執照影
    本乙紙在卷足憑（見本院卷第19頁），至本件事故發生之10
    9年6月22日，系爭車輛之實際使用年數為2年7個月，故原告
    就零件部分得請求之金額1,090元應以為限（計算式詳附表
    ），加計毋須折舊之工資7,610元，共8,700元，即為原告得
    請求之修復費用。　　
　㈢至被告固辯稱原告請求賠償金額過高，惟本件事故係因被告
    於緊急煞車後滑倒並碰撞系爭車輛後車尾，此經被告於警方
    調查時陳述如前，又依原告所提出之北智捷公司出具之估價
    單，其上所載維修項目均係位於後保桿位置，核與本件事故
    所造成之車損部位相符，參酌系爭車輛交由與兩造無利害關
    係之車廠估價核定維修項目，維修項目亦無不合理之處，堪
    認該估價單之修理項目均具有修復之必要性，且屬合理，被
    告空言辯稱估價單修繕費用過高，惟未提出任何證據佐證之
    ，洵不足採。
　㈣末按遲延之債務，以支付金錢為標的者，債權人得請求依法
    定利率計算之遲延利息。給付無確定期限者，債務人於債權
    人得請求時，經其催告而未為給付，自受催告時起，負遲延
    責任。其經債權人起訴而送達訴狀，或依督促程序送達支付
    命令，或為其他相類之行為者，與催告有同一之效力。應付
    利息之債務，其利率未經約定，亦無法律可據者，週年利率
    為百分之5，民法第233條第1項、第229條第2項及第203條分
    別定有明文。本件原告請求被告給付之損害賠償，係以支付
    金錢為標的，且無約定利率，故原告請求被告給付自起訴狀
    繕本送達翌日即111年7月3日起至清償日止，按週年利率百
    分之5計算之利息，併應准許。　　
五、從而，原告依保險法第53條第1項、民法第184條第1項前段
    、第191條之2本文之規定，請求被告給付8,700元，及自起
    訴狀繕本送達翌日即111年7月3日起至清償日止，按週年利
    率百分之5計算之利息，為有理由，應予准許。
六、本件係適用小額訴訟程序所為被告敗訴之判決，爰依民事訴
    訟法第436條之20，依職權宣告假執行。
七、本件係小額訴訟事件，依民事訴訟法第436條之19第1項規定
    ，確定本件訴訟費用額為第一審裁判費1,000元，由被告負
    擔。
中　　華　　民　　國　　111 　年　　9 　　月　　29　　日
                  臺灣新北地方法院板橋簡易庭
                        法  官  陳怡親
以上為正本係照原本作成。
如不服本判決，應於收受送達後20日內以違背法令為理由向本院
提出上訴狀（上訴理由依法應表明一、原判決所違背之法令及其
具體內容。二、依訴訟資料可認為原判決有違背法令之具體事實
。）如於本判決宣示後送達前提起上訴者，應於判決送達後20日
內補提上訴理由書（須附繕本），如未於上訴後20日內補提合法
上訴理由書，法院得逕以裁定駁回上訴。
中　　華　　民　　國　　111 　年　　9 　　月　　29　　日
                        書記官  劉芷寧
附表：
折舊時間           金額
第1年折舊值        3,490×0.369=1,288
第1年折舊後價值    3,490-1,288=2,202
第2年折舊值        2,202×0.369=813
第2年折舊後價值    2,202-813=1,389
第3年折舊值        1,389×0.369×(7/12)=299
第3年折舊後價值    1,389-299=1,090